臺灣高等法院臺南分院刑事判決　　　九十三年度上易字第一八一號　Ａ
　　　上　訴　人
　　　即 自訴 人　戊○○○
　　　自訴代理人　乙　○　○
　　　被　　　告　丙　○　○
右上訴人因家暴恐嚇等案件，不服臺灣嘉義地方法院中華民國九十三年二月十七日第
一審判決（九十二年度自字第四七號），提起上訴，本院判決如左：
      主      文
原判決關於加暴行於直系血親尊親屬未成傷部分撤銷。
丙○○施強暴於直系血親尊親屬，未成傷，處有期徒刑參月，如易科罰金，以佰元
折算壹日。
      事      實
一、丙○○與戊○○○為母子關係，於民國（下同）九十二年六月間端午節前後，在
    嘉義市東洋新二五二號住處客廳，二人因財產問題發生爭執，丙○○竟施強暴
    而以手掌推打自訴人戊○○○頭部左邊及左手臂，並未造成自訴人戊○○○身體
    受傷。
二、案經戊○○○提起自訴。
      理      由
一、被告丙○○矢口否認有前揭傷害尊親屬犯行，並辯稱：我沒有打我的母親戊○○
    ○，我是左撇子，習慣上不可能出右手推打自訴人戊○○○頭部左邊及左手臂云
    云。經查，右揭事實，業據自訴人戊○○○指訴甚詳，且證人丁○○、甲○○於
    原審或本院審理時指證歷歷。被告於本院審理時先辯稱：我是與母親戊○○○談
    及家裡一些瑣事，並無談及財產問題等語（見本院九十三年五月七日準備程序筆
    錄），嗣又改辯稱：我因為怕家產被我姐姐拿走，才與我母親發生爭執等語（見
    本院九十三年五月二十五日審判筆錄），先後所辯不一，足見其心虛，對於實情
    欲蓋彌彰。再查，依自訴人戊○○○及證人丁○○所繪製之當時現場圖，被告係
    站在自訴人戊○○○之左前方，此為被告所不否認，雖被告自承係左撇子，並經
    證人賴慧芳證實在卷，然被告亦坦稱：我雖係左撇子，但寫字習慣用右手等語（
    見本院九十三年五月七日準備程序筆錄），可見被告雖係左撇子，但非任何動作
    均使用左手，易言之，在生活上使用右手之機會非無。因之，尚難認為「被告既
    為慣用左手之人，依自訴人戊○○○與被告所站位置，被告如欲揮手打自訴人戊
    ○○○，自訴人戊○○○被打部位應係頭部右邊及右手臂，而非頭部左邊及左手
    臂」，而遽謂自訴人戊○○○之指述不實。況自訴人戊○○○係被告之親生母親
    ，於案發時已年屆六十歲（三十二年一月二十二日生），對人生閱歷已多，其擁
    有之家產又非取自被告，且對被告又有養育之恩，既非陌路之人，亦非世仇，衡
    情被告若無上開加暴行為，身為母親之自訴人斷無予以誣指之理，均足證自訴人
    戊○○○之指訴與事實相符，堪予採信。故被告上開所辯，顯係事後飾卸罪責之
    詞，不足採取。其事證明確，犯行洵堪認定。
二、核被告丙○○所為，係犯刑法第二百八十一條加暴行於直系血親尊親屬未成傷罪
    。原審疏未詳加調查證據及未細心勾勒案情，遽以無證據證明被告犯罪，而為諭
    知無罪之判決，尚嫌速斷。自訴人上訴意旨執此指摘原判決不當，為有理由，自
    應由本院將原判決關於加暴行於直系血親尊親屬未成傷部分予以撤銷改判。爰審
    酌被告之素行、犯罪之動機、目的、手段、方法、所生之危害及犯後態度等一切
    情節，量處被告如主文第二項所示之刑，併予諭知如易科罰金以三百元折算一日
    之標準。
據上論斷，應依刑事訴訟法第三百六十九條第一項前段、第三百六十四條、第二百九
十九條第一項前段，刑法第二百八十一條、第四十一條第一項前段，罰金罰鍰提高標
準條例第一條前段、第二條，判決如主文。
中    華    民    國      九十三      年      六      月        八      日
                                  臺灣高等法院臺南分院刑事第四庭
                                      審判長法官  鄭    文    肅
                                            法官  高    明    發
                                            法官  王    浦    傑
右正本證明與原本無異。
不得上訴。
                                      法院書記官  蔡    振    豐
中    華    民    國      九十三      年      六      月        九      日
附錄：本判決論罪科刑法條
刑法第二百八十一條
 (加暴行於直系血親尊親屬罪)
施強暴於直系血親尊親屬，未成傷者，處一年以下有期徒刑、拘役或五百元以下罰金
。
